# 请教关于委外研发费转无形资产的问题

提问人：快 乐 随我 时间：2021-08-03 09:06:05
各位好！我公司是一家药品生产企业，于 2015 年与一家研发机构签定了总额 120 万元技术转让合同（非专利技术），最终取得的产品生产批件归我公司所有。现我公司已取得该产品的生产批件，但在 2017 年及之前已支付的 90 万元已在当期费用化，今年支付了尾款 30 万元。
有两个问题需要请教：
1 、凭技术转让合同、生产注册批件和 30 万元的发票可以入无形资产-非专利技术吗？
2 、前期支付的已经费用化的 90 万元可以在本期冲回转无形资产吗？

回答人：chenyiwei
还是要关注这是“研发外包”还是“外购无形资产”。如果属于后者，则所支付的所有款项均应当构成无形资产成本。如果是前者，则前期已费用化的支出在后续获得批件时是不可以冲回重新资本化的。